Inventaris van het archief van de Directie Landbouwonderwijs van het Ministerie van Landbouw en Visserij, 1957-1979
Nationaal Archief, Den Haag
- TAAKUITOEFENING, 3
  - Bemoeienis met landbouwonderwijs, 3.2
    - Universitair landbouwonderwijs, 3.2.6
      - Algemeen, 3.2.6.1
        - Verslagen van bestuursvergaderingen van de Landbouwhogeschool te Wageningen., 1961-1971; 991-1008; 18 pakken
          - 1968 dec. - 1969 mei., 1003
          - 1969 juni - nov., 1004
          - 1969 dec. - 1970 apr., 1005
          - 1970 mei - dec., 1006
          - 1971 jan. - apr., 1007
          - 1971 mei - sep., 1008
        - Stukken betreffende het Koninklijk Genootschap voor Landbouwwetenschap., 1963-1970; 1009; pak
        - Verslagen over de cursusjaren 1963/1964 - 1969/1970., 1965-1970; 1010; omslag
        - Stukken betreffende de Werkgroep Contactcommissie Overheid bij de Sociaal Wetenschappelijke Raad., 1966; 1011; omslag
        - Stukken betreffende de Stichting Schovenhorst te Putten., 1966-1967; 1012; omslag
        - Stukken betreffende zuiver wetenschappelijk onderzoek., 1966-1970; 1013; omslag
        - Vergaderingen en besprekingen van bestuursleden van de Landbouwhogeschool te Wageningen., 1966-1970; 1014; omslag
        - Stukken betreffende de Commissie uit het Interdepartementaal Overleg voor het Wetenschapsbeleid ten behoeve van het Wetenschapsbudget., 1967-1969; 1015; omslag
        - Stukken betreffende de Regeling Interuniversitaire Instituten., 1968-1969; 1016; omslag
        - Stukken betreffende onderwijsbevoegdheden Nederland-België., 1969-1970; 1017; omslag
      - Organisatie van het onderwijs, 3.2.6.2
        - Stukken betreffende de wijziging van het Landbouwhogeschoolstatuut., 1958-1959; 1018; omslag
        - Stukken betreffende Europese verdragen inzake kwalificaties, tijdvakken en diploma's aangaande de Landbouwhogeschool Wageningen., 1958-1970; 1019-1021; 3 omslagen
          - Gelijkstelling van tijdvakken van universitaire kwalificaties. 1958-1968, 1019
          - Academische erkenning van universitaire kwalificaties. 1958-1970, 1020
          - Gelijkstelling van diploma's voor toelating tot universiteiten. 1966-1970, 1021
        - Stukken betreffende de toelating studenten van andere scholen en uit andere landen., 1959-1970; 1022; pak
        - Stukken betreffende de samenwerking met andere instellingen/instanties., 1961-1969; 1023; pak
        - Stukken betreffende algemene aangelegenheden inzake organisatie., 1961-1970; 1024; pak
        - Stukken betreffende verkorting van de studieduur voor studenten met een diploma van de hogere landbouwschool., 1963-1970; 1025; omslag
        - Stukken betreffende de Commissie Breedspoor van de Landbouwhogeschool te Wageningen inzake de instelling van een hogeschoolraad., 1965; 1026; omslag
        - Stukken betreffende de herstructurering van de organisatie van het wetenschappelijk onderwijs., 1968-1970; 1027; omslag
        - Werkgroep inzake de opiniepeiling in verband met de wettelijke regeling van een Hogeschoolraad., 1969; 1028; pak
      - Onderwijsprogramma, 3.2.6.3
        - Vakken van onderwijs en cursussen op de Landbouwhogeschool te Wageningen., 1951-1970; 1029-1071; 43 omslagen
          Gesorteerd op alfabet.
          - Bedrijfskunde. 1963-1967, 1029
          - Bodemkunde van de tropen en subtropen. 1961-1962, 1030
          - Bosbouw. 1967-1970, 1031
          - Cultuurtechniek. 1965-1968, 1032
          - Didactiek. 1968, 1033
          - Elementaire ontwerpleer. 1967, 1034
          - Erfelijksheidsleer. 1969, 1035
          - Experimentele entomologie. 1964-1969, 1036
          - Fysiologie der planten. 1967-1968, 1037
          - Fysische- en colloïdchemie. 1960-1961, 1038
          - Grondbewerking. 1968, 1039
          - Houttechnologie. 1965, 1040
          - Landbouwplantenteelt. 1960-1961, 1041
          - Landbouwvoorlichting. 1959-1961, 1042
          - Landhuishoudkunde. 1965-1967, 1043
          - Landinrichting. 1961, 1044
          - Leerstoelen, algemeen., 1045
          - Leerstoelen, algemene en biologische fysica. 1968, 1046
          - Leerstoelen, biochemie. 1961-1962, 1047
          - Leerstoelen, chr. maatschappijleer. 1951-1964, 1048
          - Leerstoelen, in cultuur brengen van drooggevallen gronden. 1962, 1049
          - Leerstoelen, wijsbegeerte. 1961-1964, 1050
          - Luchtfoto-interpretatie. 1968, 1051
          - Natuur- en weerkunde. 1964, 1052
          - Natuurbescherming. 1964, 1053
          - Nematologie. 1964-1969, 1054
          - Organische scheikunde. 1964, 1055
          - Planologie. 1966-1970, 1056
          - Plantensystematiek en geografie. 1969-1970, 1057
          - Plantenziektekunde. 1962-1966, 1058
          - Plantkunde. 1966-1968, 1059
          - Pluimveeteelt. 1966, 1060
          - Psychologie. 1960-1964, 1061
          - Sociologie. 1970, 1062
          - Sociologie en sociografie. 1961, 1063
          - Sortimentskennis. 1967, 1064
          - Textielleer. 1964, 1065
          - Theoretische teeltkunde. 1967-1968, 1066
          - Virologie. 1961, 1067
          - Visserij en visteelt. 1967-1969, 1068
          - Voedingswetenschappen. 1961-1963, 1069
          - Waterzuivering. 1963-1969, 1070
          - Wiskunde. 1962-1963, 1071
        - Stukken betreffende het Instituut voor Landbouwkundig Onderzoek in Suriname., 1959-1969; 1072; pak
        - Stukken betreffende de Praktijk Buitenlands Rijstproject., 1964-1965; 1073; pak
        - Stukken betreffende de Stichting Centrum voor Rijstonderzoek., 1966-1970; 1074; omslag
      - Examens en diploma's, 3.2.6.4
        - Stukken betreffende examens., 1961-1970; 1075; omslag
        - Vergaderstukken betreffende de Commissie Titulatuur van Afgestudeerden., 1969-1971; 1076; pak
      - Schoolgebouwen, 3.2.6.5
        - Stukken betreffende de bouw en verbouw van de Landbouwhogeschool te Wageningen., 1948-1961; 1077-1090; 4 pakken en 10 omslagen
          - Aankoop terreinen bij 'Hotel De Wereld'. 1959-1960, 1077
          - Barak biologisch station Wijster. 1952-1960, 1078
          - Dienstwoning Dreyen. 1960, 1079
          - Instituut voor de Plantenveredeling. 1948-1959, 1080
          - Kasinstituut voor Bosbouwkundig onderzoek, afdeling Houtteelt. 1954-1957, 1081
          - Laboratorium voor Entomologie en Phytopathologie. 1954-1960, 1082; pak
          - Laboratorium voor Microbiologie. 1958-1961, 1083
          - Laboratorium voor Organische Fysische en Colloïd-Chemie. 1953-1957, 1084; pak
          - Laboratorium voor Plantenfysiologie. 1954-1960, 1085
          - Laboratorium voor Technologie. 1955, 1086
          - Loopstal boerderij Duivendaal. 1959-1960, 1087
          - Proefboerderij Afdeling Fysiologie der Dieren. 1955-1957, 1088
          - Scheikundecomplex Dreyen. 1958-1960, 1089; pak
          - Studentenflat. 1955-1960, 1090; pak
        - Stukken betreffende de bouw van de Afdeling Microbiologie., 1951-1966; 1091; omslag
        - Stukken betreffende de bouw van de Afdeling Plantkunde., 1951-1967; 1092; omslag
        - Stukken betreffende de bouw van de Afdeling Tuinbouwplantenteelt., 1951-1968; 1093-1095; 1 omslag en 2 pakken
          - Algemeen. 1951-1967, 1093
          - Voorziening. 1961-1968, 1094
          - Tekeningen., 1095; omslag
        - Stukken betreffende de bouw en verbouw van de Afdeling Weg- en Waterbouwkunde., 1953-1968; 1096; omslag
        - Stukken betreffende de verbouw van de Afdeling Plantenfysiologisch onderzoek., 1954-1966; 1097; pak
        - Stukken betreffende de verbouw van de Afdeling Staat- en Landhuishoudkunde., 1955-1966; 1098; omslag
        - Stukken betreffende de subsidiëring van verbouw van het sociëteitsgebouw van de Wageningse Vrouwelijke Studentenvereniging van de Landbouwhogeschool en de eettafel van de Katholieke Studenten Vereniging St. Franciscus Xaverius., 1956-1960; 1099; pak
        - Stukken betreffende de Centrale Stichting Studentenhuisvesting Landbouwhogeschool., 1956-1961; 1100; omslag
        - Stukken betreffende de bouw van dienstwoningen., 1956-1966; 1101; omslag
        - Stukken betreffende de huur van een gebouw voor de Afdeling Agrarische Geschiedenis., 1956-1966; 1102; omslag
        - Stukken betreffende de Afdeling Veeteelt, Veevoeding en Zoölogie., 1956-1967; 1103-1104; 1 pak en 1 omslag
          - Algemeen. 1956-1967, 1103; pak
          - Tekeningen., 1104
        - Stukken betreffende de bouw van het instituut voor plantenveredeling., 1956-1967; 1105; pak
        - Stukken betreffende de bouw van het gebouw voor tuin- en landschapsarchitectuur., 1957-1959; 1106; omslag
        - Stukken betreffende de bouw van het biologisch station., 1957-1967; 1107; pak
        - Stukken betreffende de verbouw van de Afdeling Virologie., 1957-1968; 1108; pak
        - Stukken betreffende de bouw van de Afdeling Landbouwplantenteelt en Graslandcultuur., 1957-1970; 1109-1110; 2 pakken
          - 1957-1965, 1109
          - 1966-1970, 1110
        - Stukken betreffende de bouw van de Afdeling Pluimveeteelt., 1959-1968; 1111; pak
        - Tekeningen betreffende de verbouw van de aula en de bibliotheek., 1959-1969; 1112; omslag
        - Stukken betreffende de bouw van de Afdeling Erfelijkheidsleer., 1960-1965; 1113; pak
        - Stukken betreffende de bouw van de Afdeling Plantensystematiek en Geografie., 1960-1967; 1114; pak
        - Stukken betreffende de bouw van het kassencomplex., 1960-1967; 1115; omslag
        - Stukken betreffende de bouw en verbouw van de Afdeling Fytopathologie., 1960-1969; 1116-1120; 4 pakken en 1 omslag
          - Algemeen. 1965-1969, 1116
          - Bouw. 1960-1969, 1117
          - Bouw. 1967-1968, 1118
          - Voorzieningen. 1960-1967, 1119; omslag
          - Tekeningen. 1960-1969, 1120
        - Stukken betreffende aangelegenheden inzake de bouw van gebouwen voor Landbouwhogeschool te Wageningen., 1960-1970; 1121-1126; 3 pakken en 3 omslagen
          - Algemeen. 1961-1970, 1121; pak
          - Besprekingen. 1966-1970, 1122
          - Bouwcommissie. 1960-1968, 1123
          - Commissie Bouwplannen. 1961-1970, 1124; pak
          - Gebouw Stadsbrink. 1969-1970, 1125
          - Overdracht onroerende goederen na verkrijging rechtspersoonlijkheid. 1965-1969, 1126; pak
        - Stukken betreffende de ruiling van grond tussen de Stichting Bloedgroepenonderzoek en de Staat., 1961; 1127; omslag
        - Stukken betreffende de verbouw van de Afdeling Landmeetkunde., 1961; 1128; omslag
        - Tekeningen betreffende de bouw en de verbouw van bosbouwkundige afdelingen., 1961; 1129; omslag
        - Stukken betreffende de verbouw van de Afdeling Tropische Plantenteelt., 1961-1966; 1130; omslag
        - Stukken betreffende het treffen van voorzieningen voor de Afdeling Landbouwscheikunde., 1961-1967; 1131; pak
        - Stukken betreffende de aankoop van terreinen., 1961-1970; 1132; omslag
        - Stukken betreffende de bouw van A-afdelingen., 1961-1970; 1133; pak
        - Stukken betreffende de bouw van de Afdeling Wiskunde., 1961-1970; 1134-1136; 3 pakken
          - Algemeen. 1961-1970, 1134
          - Bouw. 1961-1968, 1135
          - Tekeningen., 1136
        - Stukken betreffende de financiering en bouw van studentenflats., 1961-1970; 1137-1142; 5 pakken en 1 omslag
          - Algemeen. 1961-1962, 1137
          - Correspondentie. 1963-1969, 1138
          - Tekeningen., 1139-1142
            - Bij LO 9668 I/1962., 1139
            - Bij LO 9668 II/1962., 1140
            - Bij LO 10748 en 2231. 1969-1970, 1141; omslag
            - Bij LO 12785/1966., 1142
        - Stukken betreffende de totstandkoming van een studentensportcomplex., 1961-1970; 1143-1144; 2 pakken
          - Correspondentie. 1961-1970, 1143
          - Tekeningen., 1144
        - Stukken betreffende de bouw van een barak voor de Afdeling Nematologie., 1962-1964; 1145; omslag
        - Stukken betreffende de aankoop van het Herenstraat 12 ten behoeve van uitbreiding van het hoofdgebouw voor de Landbouwhogeschool te Wageningen., 1962-1967; 1146; omslag
        - Stukken betreffende de uitbreiding van de Afdeling Landbouwwerktuigkunde en Grondbewerking., 1962-1967; 1147; omslag
        - Stukken betreffende het treffende van voorzieningen voor de Afdeling Fysiologie der Dieren., 1962-1967; 1148; omslag
        - Stukken betreffende de aankoop van en het treffen van voorzieningen in panden ten behoeve van de Afdeling Sociologie en Sociografie., 1963-1966; 1149; omslag
        - Stukken betreffende de uitbreiding van de Afdeling Organische Chemie., 1963-1967; 1150; pak
        - Stukken betreffende de bouw van een tijdelijke collegezaal., 1964-1966; 1151; omslag
        - Stukken betreffende het treffen van voorzieningen bij de Afdeling Zuivelbereiding en Melkkunde., 1964-1966; 1152; omslag
        - Stukken betreffende de bouw van de Afdeling Levensmiddelentechnologie., 1964-1970; 1153; pak
        - Stukken betreffende de uitbreiding van de Afdeling Landbouwplantenteelt en Graslandcultuur (Haarweg 33)., 1965-1966; 1154-1155; 2 pakken
          - Bouw. 1965, 1154
          - Tekeningen behorende bij LO 10698 en 11717. 1966, 1155
        - Stukken betreffende de stichting van een proefbedrijf oostelijk Flevoland ten behoeve van de Landbouwhogeschool te Wageningen., 1965-1970; 1156-1157; 2 pakken
          - Algemeen. 1965-1968, 1156
          - Correspondentie. 1969-1970, 1157
        - Stukken betreffende de verbouw van het Capitulatiemuseum Hotel "De Wereld", waarbij de landbouwhogeschool voorwaarden stelt aan de omvang van het parkeerterrein., 1966-1970; 1158; omslag
        - Tekeningen behorend bij de bouw van de Afdeling Levensmiddelentechnologie., 1970; 1159-1160; 2 pakken
          - Bij LO 7851 (nr. 80 - 93)., 1159
          - Bij LO 7851 (nr. 94 - 104)., 1160
        - Tekeningen betreffende de bouw van de Afdeling Cultuurtechniek, behorende bij LO 6707., 1970; 1161; pak
      - Onderwijspersoneel, 3.2.6.6
        - Stukken betreffende de personeelsformatie., 1956-1968; 1162-1164; 3 pakken
          - Algemeen. 1961-1968, 1162-1163
            - 1961-1964, 1162
            - 1965-1968, 1163
          - Personeelsopbouw. 1956-1968, 1164
        - Stukken betreffende de verlening van de onderwijsbevoegdheid aan landbouwkundige ingenieurs., 1958-1970; 1165; pak
        - Stukken betreffende de huisvesting van personeel., 1961-1965; 1166; omslag
        - Stukken betreffende de bevoegdheden van het bestuur., 1961-1969; 1167; omslag
        - Stukken betreffende buitenlandse reizen van personeel., 1961-1970; 1168; pak
        - Stukken betreffende de bezoldiging., 1961-1970; 1169; pak
        - Stukken betreffende de rechtspositie van het personeel., 1966-1968; 1170; omslag
        - Stukken betreffende algemene aangelegenheden inzake het personeelsbeleid., 1966-1969; 1171; omslag
        - Stukken betreffende benoemingen lectoren en docenten., 1967-1969; 1172-1174; 3 omslagen
          - Technologie. 1967, 1172
          - Tropische plantenteelt. 1968-1969, 1173
          - Voeding. 1968-1969, 1174
        - Rapport van de Commissie Overbeek inzake personeelsbehoefte., 1969; 1175; omslag
      - Studenten, 3.2.6.7
        - Stukken betreffende het treffen van voorzieningen ten behoeve van de studenten aan de landbouwhogeschool., 1956-1959; 1176; omslag
        - Stukken betreffende het opheffen van de besluiten tot het weigeren van studenten, die zich in de oorlog hebben misdragen dan wel een solidariteitsverklaring hebben ondertekend, de zogeheten studentenzuivering., 1958-1959; 1177; omslag
        - Stukken betreffende het Wagenings Studentencorps Ceres., 1961-1968; 1178; omslag
        - Stukken betreffende plaatsingsmogelijkheden voor afgestudeerde studenten., 1961-1968; 1179; omslag
        - Stukken betreffende de Interdepartementale Werkgroep Studentenhuisvesting., 1961-1969; 1180; omslag
        - Stukken betreffende de Stichting Studentenhuisvesting., 1961-1969; 1181; pak
        - Stukken betreffende de Studentensociëteit Unitas Studiosorum Vadae., 1961-1969; 1182; pak
        - Stukken betreffende de Studentenvereniging Sociëtas Studiosorum Reformatorum., 1961-1970; 1183; omslag
        - Stukken betreffende de Katholieke Studentenvereniging Sint Franciscus Xaverius., 1964-1968; 1184; pak
      - Financiering, 3.2.6.8
        - Stukken betreffende financiële aangelegenheden van de landbouwhogeschool te Wageningen., 1951-1961; 1185; omslag
        - Stukken betreffende de statutenwijziging en jaarverslagen van het Landbouwhogeschoolfonds., 1958-1960; 1186; omslag
        - Stukken betreffende de regeling inzake de betaling van collegegelden., 1961-1969; 1187; omslag
        - Ontwikkelingsplannen van de universiteiten en de hogescholen., 1961-1972; 1188-1190; 2 pakken en 1 omslag
          - Landbouwhogeschool. 1961-1972, 1188-1189
            - 1961-1968, 1188
            - 1969-1972, 1189; omslag
          - Universiteiten en hogescholen. 1969-1972, 1190
        - Stukken betreffende financiële schema's., 1961-1972; 1191; pak
      - Studiefinanciering, 3.2.6.9
        - Stukken betreffende de verantwoording van het gebruik van Marshallgelden voor door de landbouwhogeschool gedane onderzoekingen., 1953-1958; 1192; omslag
        - Stukken betreffende het Landbouwhogeschoolfonds., 1961-1962; 1193; omslag
        - Opgaven van geslaagde beursstudenten., 1967-1970; 1194; omslag
    - Overig onderwijs, 3.2.7
      - Opleidingen tot leerkracht in het landbouwonderwijs, 3.2.7.1
        - Stukken betreffende de opleiding LO-akte land- en/of tuinbouwkunde., 1954-1960; 1195; pak
        - Stukken betreffende de opleiding voor de Middelbare Akte Landbouwkunde (M.O.L.)., 1954-1971; 1196-1228; 14 pakken en 19 omslagen
          - Algemeen. 1963-1970, 1196; pak
          - Bevoegdheden verbonden aan de M.O.L.-akte en bijscholingen. 1962-1970, 1197; pak
          - Correspondentie. 1954-1964, 1198
          - Examencommissie en examenreglement. 1963-1970, 1199
          - Herziening opleiding. 1965-1969, 1200; pak
          - Tentamens en examens. 1963-1967, 1201
          - Vakken bodemkunde tot en met dierkunde. 1962-1970, 1202; pak
          - Vakken economie tot en met microbiologie. 1962-1970, 1203; pak
          - Vakken plantkunde tot en met wiskunde. 1962-1971, 1204; pak
          - Stukken betreffende de cursus. 1960-1968, 1205-1212
            - Algemeen. 1961-1967, 1205
            - Correspondentie. 1960-1965, 1206
            - Akker- en weidebouw. 1963-1965, 1207
            - Tuinbouw. 1963-1965, 1208
            - Veeteelt. 1963-1966, 1209
            - Examens 1e deel. 1961-1968, 1210; pak
            - Examens 2e deel. 1963-1966, 1211; pak
            - Eindcijfers en diploma's. 1965, 1212
          - Stukken betreffende de cursus 1963 - 1967. 1962-1970, 1213-1220
            - Algemeen. 1962-1964, 1213; pak
            - Opleiding 2e deel. 1964-1968, 1214
            - Akker- en weidebouw. 1965-1968, 1215
            - Tuinbouw. 1965-1970, 1216
            - Veeteelt. 1965-1970, 1217
            - Tentamens en examens. 1964-1966, 1218; pak
            - Examens 1e deel. 1965-1967, 1219
            - Examens 2e deel. 1965-1970, 1220
          - Stukken betreffende de cursus. 1964-1971, 1221-1228
            - Algemeen. 1965-1971, 1221; pak
            - Akker- en weidebouw. 1964-1971, 1222
            - Tuinbouw. 1969-1971, 1223
            - Veeteelt. 1968-1971, 1224
            - Tentamens en examens 1e deel. 1966-1971, 1225; pak
            - Tentamens en examens 2e deel. 1966-1971, 1226; pak
            - Examens algemeen. 1966-1969, 1227; pak
            - Uitslagen examens. 1967-1968, 1228; pak
        - Stukken betreffende de opleiding instructeur machinaal melken., 1955-1960; 1229; omslag
        - Stukken betreffende de opleidingcursussen pluimveeteelt., 1956-1960; 1230; omslag
        - Stukken betreffende de opleiding voor land- en tuinbouwbedrijfsleer., 1957-1959; 1231; pak
        - Stukken betreffende de nascholing ingenieurs., 1957-1960; 1232; omslag
        - Stukken betreffende de opleiding praktijkleerkrachten., 1957-1960; 1233-1237; 2 pakken en 3 omslagen
          - Akker- en Weidebouw. 1959-1960, 1233
          - Techniek. 1958, 1234
          - Veeteelt, algemeen. 1957-1960, 1235; pak
          - Veeteelt, dossier van de inspecteur van het landbouwonderwijs C.A.M. van den Hout. 1958-1960, 1236; pak
          - Vergaderstukken. 1958-1959, 1237
        - Stukken betreffende de opleiding tuinbouwvakonderwijzers., 1957-1960; 1238-1242; 3 pakken en 2 omslagen
          - Algemeen. 1959-1960, 1238
          - Beoordelingsrapporten examenlessen. 1960, 1239; omslag
          - Examens. 1957-1960, 1240
          - Nieuw opleidingsprogramma, instelling examencommissie en examenplaatsen. 1959-1960, 1241
          - Opleiding bijzonder gedeelte. 1959-1960, 1242; omslag
        - Stukken betreffende de opleiding voor leerkracht tuinbouwtechniek., 1957-1960; 1243; omslag
        - Verslag van de Commissie belast met het afnemen van de examens ter verkrijging van de akte van bekwaamheid voor het geven van lager onderwijs in de vakken land- en tuinbouwkunde., 1958; 1244; stuk
        - Stukken betreffende de opleidingscursussen voor leerkrachten aan lagere landbouwscholen., 1958-1960; 1245; pak
        - Verslagen van de Commissie belast met het afnemen van de examens voor de akte., 1958-1960; 1246; omslag
        - Stukken betreffende de opleiding praktisch hoefbeslag., 1958-1961; 1247; omslag
        - Stukken betreffende de speciale opleiding leerkrachten voor lagere land- en tuinbouwscholen., 1959-1960; 1248; pak
        - Opleidingen., 1959-1970; 1249-1273; 18 pakken en 7 omslagen
          - Tuinbouwvakonderwijzers. 1959-1966, 1249-1253
            - Algemeen. 1961-1964, 1249; omslag
            - Leerkrachten tuinbouwtechniek A en B. 1959-1963, 1250
            - Barendrecht - Lisse. 1960-1964, 1251
            - Naaldwijk - Zwolle. 1960-1965, 1252
            - Examenlessen en toezending getuigschriften. 1961-1966, 1253
          - Instructeur machinaal melken. 1961-1963, 1254; omslag
          - Akten land- en tuinbouwkunde. 1961-1970, 1255-1261
            - Algemeen. 1961-1966, 1255; omslag
            - Examens algemeen. 1965-1968, 1256; omslag
            - Examens akten S en T. 1961-1970, 1257
            - Examens en herexamens. 1961-1964, 1258
            - Examens en herexamens. 1965-1968, 1259
            - Leerstofomschrijving. 1961-1962, 1260; omslag
            - Werkdossier van de inspecteur van het landbouwonderwijs E.C.F. Bollen. 1962-1969, 1261
          - Praktijkonderwijzers. 1961-1970, 1262-1273
            - Algemeen. 1968-1970, 1262
            - Akten L I - L II. Schooljaar 1962 - 1963, 1968 - 1969., 1263
            - Akten L III en L IV. Schooljaar 1962 - 1963, 1963 - 1964., 1264
            - Akten L III en L IV. Schooljaar 1964 - 1965, 1968 - 1969., 1265
            - Akten L I - L II. Schooljaar 1960 - 1961, 1961 - 1962., 1266
            - Akten L III en L IV. Schooljaar 1961 - 1962., 1267
            - Akten L V en L VI. Schooljaar 1964 - 1965, 1969 - 1970., 1268
            - Bijzondere didaktiek. 1966-1969, 1269
            - Hoefbeslag. 1963-1965, 1270; omslag
            - Vergaderingen en besprekingen. Akten L I en L I V. Schooljaar 1960 - 1961, 1961 - 1962., 1271; omslag
            - Werkgroep Commissie Lerarenopleiding. 1965-1969, 1272
            - Werkmap van de inspecteur van het landbouwonderwijs C.A.M. van den Hout. 1963-1965, 1273
        - Stukken betreffende cursussen voor leerkrachten., 1960-1972; 1274-1304; 13 pakken en 18 omslagen
          - Opleidingscursussen. 1960-1970, 1274-1287
            - Algemeen. 1960-1963, 1274; pak
            - Arbeidsonderzoek. 1960-1962, 1275; pak
            - B-cursus: chemische regeling van groei en ontwikkeling. 1966-1968, 1276; pak
            - B-cursus: cultuurtechniek. 1965-1967, 1277